臺灣新北地方法院刑事判決
                                    111年度審訴字第252號
公  訴  人  臺灣新北地方檢察署檢察官
被      告  林仁弘


上列被告因違反槍砲彈藥刀械管制條例案件，經檢察官提起公訴
（111年度偵字第146號），被告於準備程序進行中為有罪之陳述
，本院合議庭裁定由受命法官獨任進行簡式審判程序並判決如下
：
    主  文
林仁弘未經許可，持有子彈，處有期徒刑參月，併科罰金新臺幣
壹萬元，有期徒刑如易科罰金，罰金如易服勞役，均以新臺幣壹
仟元折算壹日。
扣案之制式子彈參顆、非制式子彈捌顆均沒收。
    事實及理由
一、查被告林仁弘所犯係死刑、無期徒刑、最輕本刑為3 年以上
    有期徒刑以外之罪，被告於準備程序就被訴事實為有罪之陳
    述，經告知簡式審判程序之旨，並聽取其與檢察官之意見後
    ，本院認無不得或不宜改依簡式審判程序進行之處，爰依刑
    事訴訟法第273 條之1 第1 項、第284 條之1 之規定，裁定
    進行簡式審判程序。
二、本件犯罪事實及證據，除犯罪事實欄一、末行「（制式子彈
    5顆、非制式子彈12顆）」補充為「（制式子彈5顆、非制式
    子彈12顆〈其中2顆不具殺傷力〉）」；證據部分另補充「被
    告林仁弘於本院準備程序及審理中之自白」外，餘均引用如
    附件起訴書之記載。
三、論罪科刑：
㈠、按非法持有槍砲彈藥刀械等違禁物，所侵害者為社會法益，
    如所持有客體之種類相同（如同為手槍、同為子彈者，或同
    為槍彈主要組成零件），縱令同種類之客體有數個（如數支
    手槍、數顆子彈、數個槍彈主要組成零件），仍為單純一罪
    ，不發生想像競合犯之問題；若同時持有不同種類之客體（
    如同時持有手槍、子彈及槍彈之主要組成零件），則為一行
    為觸犯數罪名之想像競合犯（最高法院107 年度台上字第30
    04號、103年度台上字第602 號判決意旨參照）。
㈡、核被告於本案同時持有具殺傷力之制式子彈5顆、非制式子彈
    10顆之行為，係犯槍砲彈藥刀械管制條例第12條第4項之未
    經許可持有子彈罪（1罪）。爰審酌被告明知具有殺傷力之
    子彈，係屬高度危險之物品，非經主管機關許可，不得擅自
    持有，竟漠視法令規定，非法持有子彈，足見其守法觀念薄
    弱，對社會秩序及廣大民眾之人身安全造成相當程度之隱憂
    ，嚴重危害社會治安，殊值非難，兼衡其持有具殺傷力子彈
    之數量非鉅，未持以犯罪或取得其他不法利益，亦未實際傷
    及他人或造成實際之損害，以及其高職肄業之智識程度（見
    本院卷附被告個人戶籍資料查詢結果1紙）、家庭經濟狀況
    勉持（見偵卷第9 頁調查筆錄受詢問人資料）、工作月薪新
    臺幣3萬多元、需撫養太太和2歲之小孩，及其犯後坦承犯行
    等一切情狀，量處如主文所示之刑，並諭知易科罰金及易服
    勞役之折算標準，以示懲儆。
四、沒收部分：
　　扣案之制式子彈5顆、非制式子彈12 顆，經送內政部警政署
    刑事警察局實施鑑定，除經試射之2顆非制式子彈不具殺傷
    力外，其餘認均具殺傷力，而其中具殺傷力之制式子彈2顆
    、非制式子彈2顆經試射擊發後均喪失效用，所遺留之彈頭
    及彈殼，已非屬違禁物或須義務沒收之物，故不予宣告沒收
    外，剩餘之制式子彈3顆、非制式子彈8 顆，則仍均屬違禁
    物，併均依刑法第38條第1 項規定宣告沒收。　
據上論斷，應依刑事訴訟法第273條之1第1項、第299條第1 項前
段、第310條之2、第454條第2項，判決如主文。
本案經檢察官陳伯青偵查起訴，由檢察官高智美到庭執行公訴。
中　　華　　民　　國   111    年     4    月    21    日
                 刑事第二十三庭  法  官  傅明華
上列正本證明與原本無異。
如不服本判決，應於判決送達後20日內敘明上訴理由，向本院提
出上訴狀(應附繕本)，上訴於臺灣高等法院。其未敘述上訴理由
者，應於上訴期間屆滿後20日內向本院補提理由書「切勿逕送上
級法院」。
                                 書記官 盧姿妤
中　　華　　民　　國   111    年     4    月    21    日
附錄本案論罪科刑法條全文：
槍砲彈藥刀械管制條例第12條
未經許可，製造、販賣或運輸子彈者，處 1 年以上 7 年以下有
期徒刑，併科新台幣 500 萬元以下罰金。
未經許可，轉讓、出租或出借子彈者，處 6 月以上 5 年以下有
期徒刑，併科新台幣 300 萬元以下罰金。
意圖供自己或他人犯罪之用，而犯前二項之罪者，處3 年以上1
0 年以下有期徒刑，併科新台幣700 萬元以下罰金。
未經許可，持有、寄藏或意圖販賣而陳列子彈者，處5 年以下有
期徒刑，併科新台幣300 萬元以下罰金。
第 1 項至第 3 項之未遂犯罰之。
--------------------------------------------------------
附件：
臺灣新北地方檢察署檢察官起訴書
                                      111年度偵字第146號
　　被　　　告　林仁弘　男　22歲（民國00年00月00日生）
　　　　　　　　　　　　住新北市○○區○○街000號5樓
　　　　　　　　　　　　國民身分證統一編號：Z000000000號
上列被告因違反槍砲彈藥刀械管制條例案件，業經偵查終結，認
應提起公訴，茲將犯罪事實及證據並所犯法條分敘如下：
　　　　犯罪事實
一、林仁弘知悉具有殺傷力之子彈，係槍砲彈藥刀械管制條例所
    列管之違禁物，非經主管機關許可，不得持有，竟基於非法
    持有具有殺傷力子彈之犯意，於民國110年11月20日5時23分前
    某日時，以不詳方式取得具有殺傷力之子彈15顆（制式子彈
    5顆、非制式子彈10顆）而持有之。嗣於110年11月20日4時3
    0分許，經警接獲報案稱新北市板橋區中山路2段40巷一帶有
    求救聲，遂前往查看，於巷內發現林仁弘，經其同意受搜索
    後，於110年11月20日5時23分許，在渠棄置於新北市板橋區
    中山路2段40巷7號之背包內，扣得未擊發之子彈17顆（制式
    子彈5顆、非制式子彈12顆）。
二、案經新北市政府警察局海山分局報告偵辦。
　　　　證據並所犯法條
一、證據清單及待證事實：
編號 證　據　名　稱 待　證　事　實 1 被告林仁弘於警詢及偵查中之供述 被告坦承上開背包確為其所有之事實。  2 自願受搜索同意書、新北市政府警察局海山分局搜索扣押筆錄、扣押物品目錄表、扣押物品收據各1份、密錄器錄影光碟1片暨截圖20張、現場照片4張、新北市政府海山分局扣押物品清單1份、制式子彈5顆、非制式子彈10顆 證明被告為警查獲上開子彈之事實。 3 內政部警政署刑事警察局110年12月24日刑鑑字第1108035057號鑑定書1份 證明扣案子彈中制式子彈5顆、非制式子彈10顆具有殺傷力之事實。 
二、核被告所為，係犯槍砲彈藥刀械管制條例第12條第4項之非
    法持有子彈罪嫌。另按非法持有、寄藏、出借槍砲彈藥刀械
    等違禁物，所侵害者為社會法益，如所持有、寄藏或出借客
    體之種類相同（如同為手槍，或同為子彈者），縱令同種類
    之客體有數個（如數支手槍、數顆子彈），仍為單純一罪，
    不發生想像競合犯之問題。本案被告同時持有具有殺傷力之
    制式子彈5顆、非制式子彈10顆，所侵害者為單一法益，故
    就其同時持有數顆子彈之舉，應僅成立單一之非法持有子彈
    罪。
三、按違禁物，不問屬於犯罪行為人與否，沒收之，刑法第38條
    第1項定有明文。扣案之未經試射之制式子彈3顆、非制式子
    彈8顆，均具有殺傷力，係槍砲彈藥刀械管制條例第4條第1
    項第2款所列管之違禁物，請依刑法第38條第1項規定宣告沒
    收之。至本案鑑定時採樣試射之制式子彈2顆、非制式子彈2
    顆，雖認具有殺傷力，惟於擊發後，其彈藥部分業因擊發而
    燃燒殆盡，其餘部分亦裂解為彈頭及彈殼，而失其原有子彈
    之完整結構及效能，已不具子彈違禁物之性質，且無價值，
    爰不予聲請宣告沒收。至扣案之非制式子彈2顆，經試射後1
    顆雖可擊發，惟發射動能不足，1顆無法擊發，認均不具殺
    傷力，故難以上開罪責相繩，然此部分若成立犯罪，與前開
    起訴違反槍砲彈藥刀械管制條例部分，具有同一基礎社會事
    實之關係，為起訴效力所及，爰不另為不起訴處分，附此敘
    明。
四、依刑事訴訟法第251條第1項提起公訴。
　　此　致
臺灣新北地方法院
中　　華　　民　　國　 111　　年　　2 　　月　　7 　　日
　　　　　　　　　　　　　　　檢　察　官　陳伯青